【裁判字號】    97,抗,59
【裁判日期】    970214
【裁判案由】    假扣押
【裁判全文】
臺灣高等法院高雄分院民事裁定            97年度抗字第59號
抗  告  人  甲○○
                        號
            乙○○○
                        號
上列抗告人與相對人高雄縣彌陀鄉農會間假扣押事件，對於民國
96 年11 月6 日臺灣高雄地方法院96年度裁全字第14387 號裁定
，提起抗告，本院裁定如下：
    主  文
抗告駁回。
抗告訴訟費用由抗告人負擔。
    理  由
一、按債權人就金錢請求或得易為金錢請求之請求，欲保全強制
    執行聲請假扣押，如就債務人所應受之損害，陳明願供擔保
    ，或法院認為適當者，得定相當之擔保，命供擔保後為假扣
    押，民事訴訟法第522 條第1 項、第526 條第2 項定有明文
    。本件債權人主張對於抗告人甲○○有新台幣（以下同）99
    9 萬元及18萬6668元之債權，對於抗告人乙○○○有新台幣
    19萬3334元之債權，聲請為假扣押。原裁定依首開規定，命
    供擔保後准為假扣押，並無不合。
二、抗告意旨略以：抗告人就相對人所稱之借款已有提供甲○○
    所有坐落高雄縣彌陀鄉○○段948 地號及同段950 地號土地
    與地上建物二層房屋一棟設定抵押權予相對人，市價超過1
    千萬元以上，尚未經拍賣，何能預估不足清償債權；又抗告
    人仍續繳納本息至96年12月，並無滯欠情事，相對人聲請假
    扣押並無理由云云。然查抗告人所稱仍續繳納本息乃應待本
    案解決之實體問題，尚非假扣押程序所得解決；至抗告人所
    稱抵押物之價值，依其提出之土地建物登記謄本所載之土地
    公告現值約486 萬餘元，房屋係農舍用途，連同土地之總價
    亦不足清償相對人之債權，自不能以此指摘原裁定准許假扣
    押為不當，是抗告人據以對原裁定聲明不服，不能認為有理
    由。
三、依民事訴訟法第495 條之1 第1 項、第449 條第1 項、第95
    條、第78條，裁定如主文。
中    華    民    國    97    年    2     月    14    日
                            民事第一庭
                                審判長法官  黃金石
                                法      官  謝肅珍
                                法      官  林健彥
以上正本證明與原本無異。
如不服本裁定應於送達後10日內向本院提出再抗告狀（並按他造
當事人之人數附繕本），並繳納再抗告費新臺幣1,000 元。
再為抗告應以適用法規顯有錯誤為理由，並經本院之許可，該許
可以原裁定所涉及之法律見解具有原則上之重要性者為限，並委
任律師為代理人。
中    華    民    國    97    年    2     月    14    日
                                書  記  官  魏文常
附註：
抗告人之配偶、三親等內之血親、二親等內之姻親，或抗告人為
法人、中央或地方機關時，其所屬專任人員具有律師資格並經法
院認適當者，亦得為第三審代理人。
抗告人或其法定代理人具有律師資格者及前項情形，應於提起抗
告或委任時釋明之。


司法院資訊處製作；財團法人民間司法改革基金會備份。
